【裁判字號】    95,訴,279
【裁判日期】    950830
【裁判案由】    毒品危害防制條例
【裁判全文】
臺灣苗栗地方法院刑事判決               95年度訴字第279號
公  訴  人  臺灣苗栗地方法院檢察署檢察官
被      告  甲○○
                    （在押）
上列被告因違反毒品危害防制條例等案件，經檢察官提起公訴（
95年度毒偵字第563 號），及移送併辦（95年度毒偵字第685 號
、第891 號），本院依簡式審判程序，判決如下：
    主  文
甲○○連續施用第一級毒品，處有期徒刑拾月。扣案之第一級毒
品海洛因貳包，分別淨重零點壹伍公克（空包裝重零點壹捌公克
）、零點零肆公克（空包裝重零點貳貳公克）均沒收銷燬之、注
射針筒壹支沒收。又連續施用第二級毒品，處有期徒刑肆月。應
執行有期徒刑壹年。扣案之第一級毒品海洛因貳包，分別淨重零
點壹伍公克（空包裝重零點壹捌公克）、零點零肆公克（空包裝
重零點貳貳公克）均沒收銷燬之、注射針筒壹支沒收。
    事  實
一、甲○○前因施用毒品案件，經依法院裁定送觀察、勒戒後，
    認無繼續施用毒品之向，於民國94年7 月19日執行完畢釋放
    ，並由臺灣苗栗地方法院檢察署檢察官為不起訴確定。
二、詎甲○○仍不知悔改，於前述觀察、勒戒執行完畢釋放後之
    5 年內，復分別基於施用第一級毒品海洛因、第二級毒品安
    非他命之概括犯意，自95年2 月間某日起至同年6 月24日16
    4 時許止，在苗栗縣竹南鎮中英里11鄰西門196 之1 號住處
    及同鎮○○街慈佑醫院之廁所內，以將第一級毒品海洛因加
    水置入注射針筒注射方式，每天約3 次之頻率，連續施用第
    一級毒品海洛因多次；另自95年2 月間某日起至同年5 月7
    日10時止，以將安非他命置放於玻璃球內用火燒烤，讓其熔
    化起煙霧，再吸食所生煙霧之方式，在上開住處內，約每2
    星期施用第二級毒品安非他命1 次之頻率，連續施用第二級
    毒品安非他命多次。嗣分別於：（一）95年3 月7 日17時20
    分許，為警在苗栗縣竹南鎮○○里○○路70號實施搜索查獲
    ，並扣得另案被告林致孝所有之安非他命吸食器1 組、注射
    針筒3 支、研磨機1 台、海洛因1 包（毛重0.2 公克）。（
    二）95年5 月7 日18時許，為警在苗栗縣竹南鎮中美里西門
    17之3 號前，見甲○○行跡可疑趨前盤查查獲，並扣得其持
    有之海洛因1 包（淨重0.15公克、空包裝重0.18公克）。（
    三）95年6 月24日16時30分許，為警在苗栗縣竹南鎮○○街
    與民族街口，見甲○○行跡可疑趨前盤查查獲，並扣得其持
    有之海洛因（淨重0.04公克、空包裝重0.22公克）及其所有
    而供施用第一級毒品海洛因之注射針筒1 支。
三、案經苗栗縣警察局竹南分局、新竹市警察局第三分局報告臺
    灣苗栗地方法院檢察署檢察官偵查起訴及移送併案審理。
    理  由
一、訊據被告甲○○對於上揭連續施用第一級毒品海洛因、第二
    級毒品安非他命之事實均坦承不諱，且被告於上揭查獲時間
    經採尿送鑑結果，發現確有嗎啡（或鴉片類）、甲基安非他
    命陽性反應乙節，此有中山醫學大學附設醫院檢驗科藥物檢
    測中心95年3 月23日出具之濫用藥物尿液檢驗報告、臺灣檢
    驗科技股份有限公司95年5 月22日出具之濫用藥物尿液檢驗
    報告、中山醫學大學附設醫院檢驗科藥物檢測中心95年7 月
    6 日出具之濫用藥物尿液檢驗報告各1 紙在卷可憑。且扣押
    於本案之白色粉末2 包經送驗結果確係第一級毒品海洛因、
    分別淨重0.15公克（空包裝重0.18公克）及淨重0.04公克（
    空包裝重0.22公克）乙節，有法務部調查局95年7 月17日調
    科壹字第990001590 號、95年8 月3 日調科壹字第99000160
    2 號鑑驗通知書2 紙在卷憑，另有注射針筒1 支扣案可證，
    足徵被告之自白確與事實相符。本案事證明確，被告犯行堪
    予認定，應依法論科。
二、按被告行為後，刑法第56條連續犯之規定，業於94年1 月7
    日修正公布刪除，並於95年7 月1 日施行，則被告於新法修
    正施行前之犯行，因行為後新法業已刪除連續犯之規定，此
    刪除雖非犯罪構成要件之變更，但顯已影響行為人刑罰之法
    律效果，自屬法律有變更，依新法第2 條第1 項規定，比較
    新、舊法結果，仍應適用較有利於被告之行為時法律即舊法
    論以連續犯；至被告於新法施行後之犯行，因修正後之刑法
    已刪除連續犯之規定，自應適用新法分別一一予以論罪，然
    後再與前開於新法施行前所犯之施用第一級、第二級毒品罪
    ，全部併合處罰（最高法院95年第8 次刑事庭會議決議參照
    ）。查海洛因、安非他命分別為毒品危害防制條例第2 條第
    2 項第1 款、第2 款所定之第一級毒品、第二級毒品。核被
    告於95年2 月間某日至同年6 月24日間連續施用第一級毒品
    海洛因多次、於95年2 月間某日至同年5 月7 日間連續施用
    第二級毒品安非他命多次，所為係違反毒品危害防制條例第
    10條第1 項之施用第一級毒品罪、同條第2 項之施用第二級
    毒品罪。其施用毒品前後非法持有毒品之低度行為，應為施
    用之高度行為所吸收，不另論罪。被告先後各多次施用第一
    、二級毒品之犯行，均時間緊接，方法相同，分別觸犯構成
    要件相同之罪，顯係基於概括犯意為之，均為連續犯，應分
    別依修正前刑法第56條之規定，以一罪論，並均加重其刑。
    爰審酌被告非法施用第一級毒品海洛因、第二級毒品安非他
    命，對個人身心戕害甚鉅，且前已因施用毒品案件，經觀察
    、勒戒處分執行完畢，又再犯本件施用毒品犯行，顯未因前
    所受之觀察、勒戒處分而決心改過，惟念其於犯後坦承全部
    犯行及其本件施用毒品行為之情節等一切情狀，暨公訴人之
    具體求刑，分別量處如主文所示之刑，並定其應執行刑。
三、至扣案之毒品海洛因2 包，分別淨重0.15公克（空包裝重0.
    18公克）、0.04公克（空包裝重0.22公克）均為毒品，應依
    毒品危害防制條例第18條第1 項前段規定宣告沒收並銷燬之
    。另注射針筒1 支均係被告所有且供施用第一級毒品所用之
    物乙節，業據被告供述在卷，應依刑法第38條第1 項第2 款
    併予宣告沒收。至扣押於另案之安非他命吸食器1 組、注射
    針筒3 支、研磨機1 台、海洛因1 小包（含袋重0.2 公克）
    ，業經檢察官於另案95年毒偵字第402 號偵結起訴，爰均不
    併予宣告沒收，附此敘明。
四、臺灣苗栗地方法院檢察署檢察官，就被告於95年5 月8 日回
    溯3 月前某日起至同年5 月6 日20時許止，在苗栗縣竹南鎮
    中英里西門196 之1 號住處，每3 至5 日施第用第一級毒品
    1 次，連續施用多次乙節，以該署95年度毒偵字第685 號移
    送本院併案審理；另就被告自95年5 月初某日起至同年6 月
    24日16時許止，在苗栗縣竹南鎮○○街慈佑醫院之廁所，連
    續施用第一級毒品海洛因，以該署95年度毒偵字第891 號移
    送本院併案審理。因上揭移送併辦及未據起訴部分，與起訴
    被告施用第一級、第二級毒品部分，有連續犯之裁判上一罪
    關係，已如上述，自為起訴效力所及，本院自應一併予以審
    理，附此敘明。
五、移送併辦意旨另以：臺灣苗栗地方法院檢察署檢察官，就被
    告於95年7 月8 日17時30分許，在苗栗頭分鎮○○路「市中
    心大樓」之地下室，施用第一級毒品海洛因1 次犯行，因認
    與前開起訴事實具有連續犯之裁判上一罪關係，以該署95年
    度毒偵字第936 號移送本院併案審理。惟查：揆諸前開最高
    法院95年第8 次刑事庭會議決議，被告於新法施行後之犯行
    ，因修正後之刑法已刪除連續犯之規定，自應適用新法分別
    一一予以論罪，然後再與前開於新法施行前所犯之施用第一
    級毒品罪，全部併合處罰，是本件上揭移送併辦部分與起訴
    部分並無裁判上一罪關係，且未據起訴，本院自無從併為審
    理，從而前開移送併辦部分應退回由檢察官另行適當之處置
    ，併此敘明。
六、應適用之法條：
（一）刑事訴訟法第273條之1第1項、第299條第1項前段。
（二）毒品危害防制條例第10條第1 項、第2 項、第18條第1 項
      前段。
（三）刑法第2 條第1 項前段、第11條前段、第38條第3 項、第
      1 項第2 款。
（四）修正前刑法第56條、第51條第5款。
本案經檢察官林蓉蓉到庭執行職務。
中    華    民    國    95    年    8     月    30    日
                  刑事第二庭    法  官  林燦都
以上正本與原本無異
如不服本判決應於送達後10日內向本院提出上訴狀
                                書記官  陳建分
中    華    民    國    95    年    8     月    30    日
附錄論罪科刑法條
毒品危害防制條例第10條
施用第一級毒品者，處 6 月以上 5 年以下有期徒刑。
施用第二級毒品者，處 3 年以下有期徒刑。


司法院資訊處製作；財團法人民間司法改革基金會備份。
